# 关于职工薪酬的支付

提问人：轻 柔的指尖 时间：2021-03-02 08:05:04
请教请陈版主，母公司与子公司的原股东（现为子公司管理人）签订协议，如完成任务后予以超额利润部分的比例发放奖励。母公司账务处理为借：长期股权投资，贷：银行存款；子公司账务处理为：借管理费用，贷资本公积。这笔分录正确吗？是理解为权益性交易？

回答人：chenyiwei
这个问题首先要区分这项超额利润奖励是属于企业合并的或有对价还是一项职工薪酬安排。对此问题已有较多讨论，证监会通过以前年度（ 2013年度）的会计监管报告也已给出较明确的指引，可以参考。
如果确定属于职工薪酬（利润分享计划）的，则由于超额奖励由母公司支付，而支付对象为子公司提供服务，故对于子公司应确认管理费用和资本公积，母公司作为对子公司的资本性投入处理，即分别按权益性交易处理。